臺灣高雄地方法院交通事件裁定　　　　100年度交聲字第194號
原處分機關　交通部公路總局高雄區監理所
異　議　人
即受處分人　丁王秀琴
上列異議人即受處分人因違反道路交通管理處罰條例案件，對於
交通部公路總局高雄區監理所民國99年12月22日所為之處分（原
處分：高監自裁字第裁80-ZEA101728號），聲明異議，本院裁定
如下：
    主  文
異議駁回。
    理  由
一、原處分意旨略以：異議人即受處分人丁王秀琴（下稱異議人
    ）於民國99年10月31日14時59分許，駕駛車牌號碼
    8S-9088號自小客車，行經國道1號北上363公里處，因「行
    駛高速公路未依規定變換車道」違規，經內政部警政署國道
    公路警察局第五警察隊逕行舉發，原處分機關乃依道路交通
    管理處罰條例第33條第1項第4款暨違反道路交通管理事件統
    一裁罰基準表規定，裁處異議人罰鍰新臺幣（下同）3,000
    元，並依同條例第63條第1項第1款規定，記違規點數1點等
    語。
二、聲明異議意旨略以：丁雅蕾於上揭時、地駕駛異議人所有上
    開自小客車行經國道1號北上363公里處，因車輛出現異聲，
    引擎溫度上升且無法加速，想趕快停到路肩上，只是該路段
    剛好沒有路肩，情急之下，只好想往國道10號匝道處找路肩
    暫停，係為行車安全，不得以在雙白實線路段變換車道，其
    違規並無故意或過失，爰依法聲明異議，請求撤銷原處分云
    云。
三、按汽車行駛於高速公路，不遵使用限制、禁止、行車管制及
    管理事項之管制規則而有未依規定變換車道者，處汽車駕駛
    人3,000元以上6,000元以下罰鍰，道路交通管理處罰條例第
    33條第1項第4款定有明文；汽車駕駛人有第33條第1項情形
    之一者，記違規點數1點，同法第63條第1項第1款亦有明文
    。又駕駛人駕駛汽車，應遵守道路交通標誌、標線、號誌之
    指示，道路交通安全規則第90條前段訂有明文。而雙白實線
    設於路段中，用以分隔同向車道，並禁止變換車道；槽化線
    ，用以引導車輛駕駛人循指示之路線行駛，並禁止跨越。劃
    設於交岔路口、立體交岔之匝道口或其他特殊地點。道路交
    通標誌標線號誌設置規則第149條第1項第1款第7目、第171
    條第1項亦規定明確。
四、經查：
（一）按本條例之處罰，受舉發違反道路交通管理事件之受處罰
      人，認為受舉發之違規行為應歸責他人者，應於舉發違反
      道路交通管理事件通知單應到案日期前，檢附相關證據及
      應歸責人相關證明文件，向處罰機關告知應歸責人，處罰
      機關應即另行通知應歸責人到案依法處理。逾期未依規定
      辦理者，仍依本條例各該違反條款規定處罰，道路交通管
      理處罰條例第85條第1項定有明文。本件系爭自小客車係
      登記為異議人所有，而聲明異議意旨雖謂違規當時之駕駛
      人為丁雅蕾，然異議人並未依道路交通管理處罰條例第85
      條規定，於應到案日期前向處罰機關告知應歸責人係丁雅
      蕾，揆諸前揭規定，自仍以系爭自小客車之所有人即異議
      人為處罰對象，合先敘明。
（二）又異議人所有上開自小客車於上揭時間，行經國道1號北
      上363公里處，跨越雙白實線及槽化線，變換車道至往國
      道10號之匝道乙情，為異議人所是認，復卷附違規採證照
      片3 張、國道公路警察局公警局交字第ZEA101728 號舉發
      違反道路交通管理事件通知單1 紙在卷可稽，是此部分事
      實，應堪認定。
（二）異議人雖辯稱：違規當時係因上開車輛出現異聲，引擎溫
      度上升且無法加速，想趕快停到路肩上，而該路段剛好沒
      有路肩，情急之下，只好往國道10號之匝道處找路肩暫停
      云云。然查，系爭自小客車變換車道前原行駛之車道，正
      前方右側即有路肩，此有該違規採證照片附卷可佐，異議
      人辯稱該路段沒有路肩云云，顯與事實不符。再者，系爭
      車輛於違規變換車道前後均未顯示故障警示燈，亦觀諸上
      開違規採證照片即明，是否有故障容有可疑，況異議人迄
      未提出當日該車有故障或送修之證據以資憑信，準此，異
      議人上開所辯，洵屬無據，不可採信。
五、綜上所述，異議人所有上開自小客車，於上開時、地，有行
    駛於高速公路未依規定變換車道之交通違規行為，事證明確
    ，是原處分機關爰依道路交通管理處罰條例第33條第1項第4
    款、第63條第1項規定，裁處異議人罰鍰3,000元及記違規點
    數1點，並無違誤。本件聲明異議為無理由，應予駁回。
據上論斷，應依道路交通管理處罰條例第87條第2項，道路交通
事件處理法第18條，裁定如主文。
中    華    民    國    100    年    3    月    30    日
                  交通法庭     法  官  洪培睿
以上正本證明與原本無異。
如不服本裁定，應於收受送達後5 日內向本院提出抗告狀。
中    華    民    國   100    年    3     月    30    日
                               書記官  秦富潔